# 致同解读：财政部修订关于一般企业财务报表格式的通知

提问人：feinon 时间：2018-06-28 20:14:45
科目在哪里出的呢？这个文件只是规定了报表格式，并没有提到科目要变化呢。

回答人：chenyiwei
预计会计i科目将在应用指南中规范。

提问人：13916077517 时间：2018-07-11 11:00:32
研发费用不是其中项目，即会参与计算，所以管理费用列报的数就不需要包含研发费用了。 另外，我也有个疑问，是不是这个变更只是在最后报表列报的时候需要进行重分类，原来科目的确认、计量还是按照原来的方法处理？如应收票据（银行承兑）、应收股利、应收利息这些不需要统一按信用风险计提坏账准备的吧？

回答人：chenyiwei
只是列报调整，确认和计量原则不变。

提问人：ygdkbhzms 时间：2018-08-24 09:38:34
请问 专项储备 去哪了，怎么列示？@chenyiwei

回答人：chenyiwei
继续维持原方法。当初 2017 年底发布报表格式时，其中也没有“专项储备”项目。